# 请教陈版和各位老师：每股收益追溯调整

提问人：727983298 时间：2022-03-12 14:40:38
请教陈版和各位老师：
本年转增股本的资本公积中，有部分系来源于本年发行股份新增的股本溢价。在此情形下，以前年度的每股收益比较数据如何重述?
背景：比如 21 年增资产生了 5000 万资本公积，然后以资本公积转增股本 5000 万股，但是 20 年没有资本公积，假设留存收益也不足 5000 的情况下（留存收益仅 3000 万）如何进行重述呢？是按照留存收益为限额进行重述吗？

回答人：chenyiwei
这种情况可以根据用于转增资本的资本公积的实际形成情况进行加权平均测算。如果这部分 2021 年转增资本的资本公积全部都是在 2021 年内的增资形成的，则 2021 年内计算每股收益时对这部分资本公积自其形成（增资）次月起纳入加权平均计算， 2020 年度的每股收益不重述。